臺灣屏東地方法院刑事判決　　　　　　　 96年度易字第164號
公　訴　人　臺灣屏東地方法院檢察署檢察官
被　　　告　丁○○
上列被告因竊盜案件，經檢察官提起公訴（95年度偵字第5445號
、第5657號），本院判決如下：
    主  文
丁○○犯附表所示之竊盜罪，共拾捌罪，均累犯，各處如附表所
示宣告刑，並減為附表所示減得之刑，應執行有期徒刑貳年肆月
。並於刑之執行前，令入勞動場所強制工作年。扣案鑰匙壹把
沒收。
    事  實
一、丁○○前因犯公共危險及過失傷害罪，依序經本院92年度交
    簡字第123 號判處有期徒刑6 月、4 月，應執行有期徒刑9
    月確定，於民國93年4 月28日入監執行，94年1 月16日因縮
    刑期滿出監執行完畢，竟不知悔改，5 年內復於95年7 月30
    日中午10時許至95年9 月3 日上午9 時30分間，分別基於意
    圖為自己不法所有而竊盜之犯意，按附表所示時間、地點及
    內容，先後竊取丑○○、癸○○、丙○○、辛○○、午○○
    、未○○、子○○、庚○○、申○○、辰○○、巳○○、壬○○、寅○○、卯○○、乙○○、戊○○、己○○、甲○○
    之財物，共計18件。嗣丁○○於95年9 月4 日晚間8 時50分
    許，駕駛如附表編號七所示竊得機車，在屏東縣萬丹鄉○○
    村○○路597 號前為警查獲，扣得其所有並供如附表編號一
    、編號七所示犯罪使用之鑰匙1 把。其短時間多次竊盜犯行
    ，顯有犯罪習慣。
二、案經屏東縣警察局調查並據丑○○、癸○○、丙○○、辛○○、午○○、未○○、庚○○、申○○、壬○○、卯○○、
    乙○○、戊○○、己○○、甲○○告訴而報告臺灣屏東地方
    法院檢察署檢察官偵查起訴。
    理  由
一、證據審查部分
  (一)按被告之自白，非出於強暴、脅迫、利誘、詐欺、疲勞訊問
    、違法羈押或其他不正之方法，且與事實相符者，得為證據
    ；被告陳述其自白係出於不正之方法者，應先於其他事證而
    為調查。該自白如係經檢察官提出者，法院應命檢察官就自
    白之出於自由意志，指出證明之方法，刑事訴訟法第156 條
    第1 項、第3 項定有明文。
  (二)本件公訴人提出被告先後於95年9 月4 日（警卷第6 頁、第
    7 頁；下稱第一次）、95年9 月5 日（警卷第8 頁至第12頁
    ；下稱第二次）、95年9 月20日（95年度偵字第5657號案卷
    第14頁至第18頁；下稱第三次）警詢中之自白，固據被告丁○○於本院審理時抗辯係遭警員以毆打方式施強暴之情形下
    所為，然姑不論其在偵查中經檢察官訊問時，對於所謂遭刑
    求之情節原辯稱：警察一開始作筆錄即毆打伊，一面打，一
    面作筆錄，筆錄作到一半時伊毒癮發作，仍繼續作筆錄，警
    察並繼續打伊，直到筆錄作完云云（詳95年度偵字第5657號
    案卷第7 頁、第8 頁筆錄），與在本院審理時所稱：刑求係
    在經查獲逮捕後一路上所為，於製作筆錄時因為有錄影故沒
    有刑求等語（詳本院卷第25頁反面筆錄），已然矛盾；縱依
    被告聲請傳喚證人即承辦本案之屏東縣警察局屏東分局大同
    派出所所長吳政杰，及依公訴人聲請傳喚證人即承辦警員黃
    明仁、蔣顯文於本院審理時到庭以證人身分具結並接受交互
    詰問，並經本院勘驗被告丁○○警詢中錄音（第一次、第二
    次詢問）、錄影（第三次詢問）紀錄結果，除均未見有錄音
    或錄影中斷情事，依其全部答詢、應對情節，亦未發現有被
    告所稱遭刑求、毆打之跡證，或可疑如其在本院審理時所稱
    係已遭刑求致頭部劇烈疼痛到無法站立程度之狀況下所為，
    遑論依其95年9 月20日（第三次詢問）接受相同承辦警員製
    作筆錄時之錄影紀錄，過程中被告丁○○不僅與負責詢問之
    警員黃明仁比肩坐在警局內公開場所之辦公桌前，神色自然
    ，共同監看電腦螢幕上筆錄製作之情形，並不時向警員取用
    香菸、檳榔享用，其間甚至就筆錄內容某部分記載犯罪所得
    數量筆誤而與警員談笑自若，至最後簽名時，對警員問以有
    無問題，猶神色輕鬆、語氣爽快答稱「沒有」，有勘驗筆錄
    在卷可參，尚無從認為有被告丁○○所稱遭刑求情事。
  (三)又司法警察官或司法警察詢問犯罪嫌疑人，不得於夜間行之
    ，刑事訴訟法第100 條之3 第1 項前段定有明文。本件被告
    丁○○於前揭時地為警查獲後，旋經帶回屏東縣警察局屏東
    分局大同派出所，並於95年9 月4 日晚間9 時30分開始進行
    第一次詢問筆錄，然僅簡單問及人別、查獲過程、另案通緝
    原因及身體狀況等，尚未就本案內容進行詢問，即據被告丁○○以精神狀況不好、想睡覺為由，明確拒絕警方繼續詢問
    ，而於9 時50分結束，有該第一次警詢筆錄在卷可稽，並經
    本院勘驗錄音紀錄確認無訛，另卷附警製解送人犯報告書，
    亦據此明確將95年9 月4 日晚間10時50分至95年9 月5 日上
    午5 時33分間，共計6.72小時列為本件「法定障礙事由」（
    見95年度偵字第5445號案卷第1 頁解送人犯報告書反面）。
    惟承辦警員經被告上開明示拒絕後，卻未實際遵守前述不得
    夜間詢問之規定，連夜對被告進行詢問並據其供述帶同外出
    查訪採證，此據被告丁○○於本院審理時陳明在卷，並與證
    人即承辦警員黃明仁於本院審理時具結後證稱：當晚於11時
    即帶同被告外出，至天亮才返回派出所（詳本院卷第50頁筆
    錄）等意旨相符。證人即另一承辦警員蔣顯文於本院審理時
    雖證稱係在隔天早上4 點多才帶被告出去，並未連夜進行云
    云，然此不僅與證人即據證稱於該次日（95年9 月5 日）凌
    晨1 、2 時間曾經警員帶同被告前往查訪之被害人甲○○（
    附表編號十八）於本院審理時所為證述情節不符，依常情，以
    本件查訪如附表所示案件數量之多，各案件發生地復分布於
    屏東縣崁頂、新園、南州、佳冬、竹田、萬丹、東港、潮州
    等8 鄉鎮之間，顯非一、兩個小時內可完成，依卷附當時拍
    攝各址採證照片所示，亦確係在夜間所為，衡情，以卷附被
    告丁○○第二次書面警詢筆錄製作時間雖記載為95年9 月5
    日，即前開查獲次日下午4 時45分開始製作，然依前所述，
    其第一次筆錄既全未就本案實體案情有何供述，今承辦警員
    自95年9 月4 日當晚11時起，至次日95年9 月5 日上午止，
    既能具體查訪如附表所示被告丁○○犯罪地點，顯係在該期
    間已對被告丁○○進行實質詢問而據其自白所為，僅待嗣後
    於日間始以書面就其詢問所得製作上開第二次詢問筆錄，是
    此筆錄製作顯係違反前開禁止夜間詢問之規定所為，堪予認
    定。
  (四)茲審酌本件承辦警員違背上開禁止夜間詢問法定程序之情節
    ，係在違反被告明示意願下所為，復悖於事實，在移送報告
    書上仍將該期間列為法定障礙事由而予扣除；其違背法定程
    序時之主觀意圖，雖據上開承辦警員表示係考量被告涉案件
    數過多，惟恐不及在法定期間內完成調查使然云云，然本件
    被告丁○○除因前揭時地駕駛附表編號七所示竊得機車為警
    當場查獲外，其餘多次犯行幾乎均未據被害人報案，若非其
    自白，原無從發現等情，既據承辦警員於本院審理時證述在
    卷，而依前述，被告丁○○於查獲當晚即本件第一次警詢結
    束時，既尚未就本案案情有何供述，苟非違反上開禁止規定
    在先，顯不可能得悉被告尚有附表所示多筆犯行，是證人此
    部分所言，容屬倒果為因，不足採取；又考量其侵害犯罪嫌
    疑人或被告拒絕夜間詢問以獲取充分休息權益之種類及輕重
    ；較諸本件被告涉犯罪名為普通竊盜罪所生之危險或實害；
    上開自白證據取得之違法對被告訴訟上防禦不利益之程度等
    節；若非予禁止使用該證據，顯無以預防將來循此違法模式
    取得證據之效果，應認為卷附被告丁○○於95年9 月5 日製
    作之第二次警詢筆錄，無證據能力。至於其95年9 月20日製
    作之第三次警詢筆錄，距前開違法夜間詢問即第二次警詢筆
    錄製作之時間已達半月之久，復為檢察官經詢問被告後，具
    體指示並指揮司法警察所為，依現有卷證亦不能認其製作有
    何違法情事，參諸後開所述其他證據，猶可認為與事實相符
    ，應認為有證據能力。
  (五)另按被告以外之人（含證人、鑑定人、告訴人、被害人、共
    同被告等）於審判外之陳述雖不符刑事訴訟法第159 條之1
    至之4 等4 條之規定，而經當事人於審判程序同意作為證據
    ，法院審酌該言詞陳述或書面陳述作成時之情況，認為適當
    者，亦得為證據，刑事訴訟法第159 條之5 第1 項定有明文
    。其立法意旨在於傳聞證據未經當事人之反對詰問予以核實
    ，原則上先予排除，惟若當事人已放棄反對詰問權，於審判
    程序中表明同意該等傳聞證據可作為證據；基於尊重當事人
    對傳聞證據之處分權，及證據資料愈豐富，愈有助於真實發
    見之理念，且強化言詞辯論功能，使訴訟程序得以順暢進行
    ，上開傳聞證據亦均具有證據能力。證人丑○○、癸○○、
    丙○○、辛○○、午○○、未○○、子○○、庚○○、申○○、辰○○、巳○○、壬○○、寅○○、卯○○、乙○○、
    戊○○、己○○、甲○○於警詢中之陳述，除經被告丁○○
    於本院審理期日明示不爭執其證據能力，本院以其筆錄製作
    係警員在日常辦公所在處所，以全程錄音、錄影之方式所為
    ，詢畢並由受詢人詳閱後簽名以示與其真意無違，不當製作
    之可能性極低，應認為有證據能力。
二、訊據被告丁○○於本院審理時，對其附表編號一、七、十一、
    十七所示犯罪事實，及附表編號三所示丙○○所有之物為伊所
    取等情均自白不諱，並經證人丑○○、子○○、巳○○於警
    詢中之陳述、證人丙○○、甲○○於本院審理時到庭具結並
    接受交互詰問證述在卷，復有各該案件之報案紀錄、三聯單
    附卷可稽。另就附表編號二、四、五、六、八、九、十、十二
    、十三、十四、十五、十六、十八所示犯行，及其取走附表編號三所示
    丙○○所有財物是否構成竊盜，則據被告丁○○矢口否認，
    而以：附表編號三所示之物乃丙○○主動贈與，其他案件則
    非伊所為，警詢中自白係警員自行提出而要求伊承認云云置
    辯，並於本院審理時，聲請傳喚證人丙○○到庭證稱：附表
    編號三所示之物，確為伊自己要送給被告丁○○云云，以實
    其說。惟姑不論被告丁○○不僅於警詢中自白上開各案犯行
    ，於偵查中檢察官第一次訊問時亦多已坦承（詳95年度偵字
    第5445號案卷第3 頁筆錄），嗣雖在歷次偵查庭中及本院審
    理時，對坦承部分之範圍及內容多所反覆，然附表所列各案
    件除編號一、七所示，即被告丁○○於本院審理時亦自行坦
    承之汽車、機車竊案，係案發後即經被害人報案外，其餘各
    件被害人或雖知受害而未報案，甚或至警方循被告供述前往
    查訪始知失竊情事者，此據證人即各該被害人於警詢中證述
    綦詳，並經證人即承辦警員吳政杰、黃明仁、蔣顯文於本院
    審理時到庭結證在卷，依其情節，苟非其自行供述，他人顯
    無從知悉，遑論能誣攀加罪。另就證人丙○○於本院審理時
    ，雖翻異其警詢中所為指述，改稱該等物品乃伊主動贈與被
    告，警詢中所為係員警聽錯其言所致云云，然依其在警詢中
    所述，不僅明確指稱該等物品為他人所竊，猶具體表明告訴
    意旨，有其核閱後親簽並捺指印之筆錄在卷可按（見警第25
    頁、第26頁），依其情節，顯無所謂警員誤聽其意之可言，
    茲以證人丙○○雖未與被告丁○○同住，然究為其胞親叔叔
    ，此據證人證述在卷，其在本院審理時所言，顯係迴護之詞
    ，不足採信。綜上所述，被告丁○○如附表所示各犯行，均
    堪認定。本件被告犯罪事證已臻明確，應依法論科。
三、核被告丁○○如附表編號一至編號十八所為，均係犯刑法第32
    0 條第1 項之竊盜罪。按刑罰法規所規定之特定犯罪，僅就
    行為人主觀上須具備對於法條規定各該構成要件之「認識」
    及「意欲」（即構成要件之「知」與「欲」），其主觀不法
    構成要件即已該當，至其動機何在，或個案中誘發多次行為
    之共同主觀意向聯繫（如概括、整體犯意等）為何，要非所
    問，被告丁○○如附表各次竊盜犯行，既均具備完整並可獨
    立區隔之主、客觀不法構成要件，應各自成立並論以數罪分
    論併罰之。又被告丁○○前因犯公共危險及過失傷害罪，依
    序經本院92年度交簡字第123 號判處有期徒刑6 月、4 月，
    應執行有期徒刑9 月確定，於93年4 月28日入監執行，94年
    1 月16日因縮刑期滿出監執行完畢，有臺灣高等法院被告前
    案紀錄表及臺灣屏東地方法院檢察署刑案資料查註紀錄表各
    1 份在卷可按，其前開各次犯罪，乃受徒刑之執行完畢，5
    年以內因故意而再犯本件有期徒刑以上之罪，均應依累犯之
    規定，加重其刑。又被告丁○○如附表編號二至編號六、編
    號八至編號十八所示犯行，係在警員調查其他案件時，就未經
    發覺之犯罪自首而接受裁判，嗣其在本院審理時雖翻異前詞
    而予否認，然依情節，苟非被告自行承認，顯無查獲並予制
    裁之可能，其警詢中一念之善，不容抹滅，爰就此部分16件
    犯行，均依刑法第62條前段規定，減輕其刑，並依法先加重
    後減輕之。
四、爰審酌被告丁○○之年齡、品行、智識能力、犯罪動機、犯
    罪手段、所得財物之價值、對於法益所生侵害之程度，其為
    67年10月12日出生、受有高中肄業教育程度、現無職業之人
    ，有警詢年籍等資料在卷可稽，於本件犯罪時年27歲，正值
    華年，竟不思進取，除上開構成累犯要件之前案紀錄，已如
    前述，不再重複評價者外，於本件犯罪前，甫另犯竊盜、違
    反毒品危害防制條例及妨害公務案件，依序經本院95年度易
    緝字第32號判處有期徒刑10月、95年度訴字第417 號判處有
    期徒刑10月、95年度簡字第1455號判處有期徒刑4 月，分別
    確定後，已經本院96年度聲字第146 號裁定應執行有期徒刑
    1 年10月，於95年11月1 日入監執行，嗣因獲減刑，業於96
    年8 月6 日期滿執行完畢，有臺灣高等法院被告前案紀錄表
    及臺灣屏東地方法院檢察署刑案資料查註紀錄表各1 份在卷
    可按，素行欠佳，並考量其迭為不勞而獲即竊取他人之物，
    於數鄉鎮間流竄犯罪，所竊之物除交通工具外，多為一般人
    家日常使用之物品、金屬製品，對於地方民風、社會秩序影
    響之程度，及其犯罪後態度等一切情狀，各量處如主文所示
    之刑，以資儆懲。
五、又被告所犯各罪時間均在96年4 月24日以前，所犯為刑法第
    320 條第1 項之罪，並經諭知未逾1 年6 月之有期徒刑，合
    於減刑條件，爰依中華民國96年罪犯減刑條例第2 條第1 項
    第3 款之規定，減其刑期2 分之1 ，並定其應執行之刑。
六、另按保安處分係針對受處分人將來之危險性所為之處置，以
    達教化、治療之目的，為刑罰之補充制度。我國現行刑法採
    刑罰與保安處分雙軌制，係在維持行為責任之刑罰原則下，
    為協助行為人再社會化之功能，以及改善行為人潛在之危險
    性格，期能達成根治犯罪原因、預防犯罪之特別目的。是保
    安處分中之強制工作，旨在對欠缺正確工作觀念或無正常工
    作因而犯罪者，強制其從事勞動，學習一技之長及正確之謀
    生觀念，使其日後重返社會，能適應社會生活。竊盜犯贓物
    犯保安處分條例第3 條第1 項規定：18歲以上之竊盜犯、贓
    物犯，有犯罪之習慣者，得於刑之執行前，令入勞動場所強
    制工作，即係本於保安處分應受比例原則之規範，使保安處
    分之宣告，與行為人所為行為之嚴重性、行為人所表現之危
    險性及對於行為人未來行為之期待性相當之意旨而制定，而
    由法院視行為人之危險性格，決定應否令入勞動處所強制工
    作，以達預防之目的，最高法院91年度臺上字第6125號判決
    意旨可資參照。茲本件被告丁○○為18歲以上之人，於本件
    犯罪前，甫於94年間因連續4 次竊盜犯行而經起訴，嗣並已
    經本院95年度易緝字第32號判處有期徒刑10月確定，有臺灣
    高等法院被告前案紀錄表、臺灣屏東地方法院檢察署刑案資
    料查註紀錄表及判決書各1 份在卷可按，於前案犯罪甫案發
    未幾，又於本件數10日間再犯多次犯行，不僅對社會安全造
    成重大危害，猶徵其確已慣行竊盜犯罪成習，具有危險性格
    ，積重難返，嚴重影響社會治安，並危害他人財產安全，本
    院認有令其強制工作，習得技藝，矯治惡習，俾適應社會生
    活之必要，爰依竊盜犯贓物犯保安處分條例第3 條第1 項規
    定，諭知於刑之執行前，令入勞動處所強制工作3 年，以資
    矯治。
七、扣案鑰匙1 把為被告丁○○所有，並供本件如附表編號一、
    七所示犯罪使用之物，業據其自承在卷，應依刑法第38條第
    1 項第2 款規定宣告沒收。
據上論斷，應依刑事訴訟法第299 條第1 項前段，刑法第320 條
第1 項、第47條第1 項、第62條前段、第51條第5 款、第38條第
1 項第2 款，竊盜犯贓物犯保安處分條例第3 條第1 項，刑法施
行法第1 條之1 ，中華民國96年罪犯減刑條例第2 條第1 項第3
款、第7 條第1 項、第2 項、第10條第1 項，判決如主文。
本案經檢察官鍾仁松到庭執行職務
中　　華　　民　　國　　96　　年　　8 　　月　　9 　　日
                  刑事第二庭    法  官　陳松檀
以上正本證明與原本無異。
如不服本判決應於收受本判決送達後10日內向本院提出上訴書狀
，其未敘述上訴理由者，並得於提起上訴後10日內向本院補提理
由書狀（均須按他造當事人之人數附繕本）「切勿逕送上級法院
」
中　　華　　民　　國　　96　　年　　8 　　月　　9 　　日
                                書記官  林祥玉
附錄本判決論罪之法條：
中華民國刑法第320 條
意圖為自己或第三人不法之所有，而竊取他人之動產者，為竊盜
罪，處五年以下有期徒刑、拘役或五百元以下罰金。
意圖為自己或第三人不法之利益，而竊佔他人之不動產者，依前
項之規定處斷。
前二項之未遂犯罰之。
【附　表】
┌─┬──────┬──────┬───────┬───┬──────┬──────┬──────┐
│  │  犯罪時間  │  犯罪地點  │犯罪行為及標的│被害人│ ＜宣告刑＞ │＜減得之刑＞│  備    註  │
├─┼──────┼──────┼───────┼───┼──────┼──────┼──────┤
│  │95年7 月30日│屏東縣崁頂鄉│以自備鑰匙啟動│丑○○│有期徒刑肆月│有期徒刑貳月│被害人於失竊│
│一│中午12時許  │力社村鹽館路│右被害人所有之│      │            │            │後原已經報案│
│  │            │旁產業道路  │車號WK-0590號 │      │            │            │            │
│  │            │            │自用小貨車    │      │            │            │            │
├─┼──────┼──────┼───────┼───┼──────┼──────┼──────┤
│  │95年8 月2 日│屏東縣新園鄉│徒手竊取該址豬│癸○○│有期徒刑月│有期徒刑壹月│            │
│二│中午12時許  │內庄村興安路│舍內之鐵欄杆約│      │            │又拾伍日    │            │
│  │            │142 號      │200公斤       │      │            │            │            │
├─┼──────┼──────┼───────┼───┼──────┼──────┼──────┤
│  │95年8 月6 日│屏東縣南州鄉│徒手竊取右被害│丙○○│有期徒刑月│有期徒刑壹月│            │
│三│下午6 時許  │米崙村勝利路│人所有之馬達8 │      │            │又拾伍日    │            │
│  │            │143號       │顆            │      │            │            │            │
├─┼──────┼──────┼───────┼───┼──────┼──────┼──────┤
│  │95年8 月14日│屏東縣佳冬鄉│徒手竊取右被害│辛○○│有期徒刑月│有期徒刑壹月│            │
│四│中午12時許  │大東路1 之36│人所有馬達水尾│      │            │又拾伍日    │            │
│  │            │號旁養殖場工│2 顆、變速箱2 │      │            │            │            │
│  │            │寮          │個            │      │            │            │            │
├─┼──────┼──────┼───────┼───┼──────┼──────┼──────┤
│  │95年8 月14日│屏東縣佳冬鄉│徒手竊取右被害│午○○│有期徒刑月│有期徒刑壹月│            │
│五│晚間7時許   │大同村武丁路│人所有鋁框架8 │      │            │又拾伍日    │            │
│  │            │1 之4 號旁倉│只            │      │            │            │            │
│  │            │庫          │              │      │            │            │            │
├─┼──────┼──────┼───────┼───┼──────┼──────┼──────┤
│  │95年8 月15日│屏東縣新園鄉│徒手竊取右被害│未○○│有期徒刑月│有期徒刑壹月│            │
│六│下午6 時許  │瓦村下瓦路│人所有之鑄鐵板│      │            │又拾伍日    │            │
│  │            │17之5 號豬舍│20個          │      │            │            │            │
├─┼──────┼──────┼───────┼───┼──────┼──────┼──────┤
│  │95年8 月17日│屏東縣東港鎮│以自備鑰匙啟動│子○○│有期徒刑肆月│有期徒刑貳月│被害人於失竊│
│七│上午8 時許  │中正路一段安│右被害人所有之│      │            │            │後原已經報案│
│  │            │泰醫院停車場│車號PKO-748 號│      │            │            │            │
│  │            │            │重型機車      │      │            │            │            │
├─┼──────┼──────┼───────┼───┼──────┼──────┼──────┤
│  │95年8 月25日│屏東縣潮州鎮│徒手竊取右被害│庚○○│有期徒刑月│有期徒刑壹月│            │
│八│下午2 時30分│武丁路66巷旁│人所有之白鐵水│      │            │又拾伍日    │            │
│  │許          │產業道路養殖│車3 個、馬達1 │      │            │            │            │
│  │            │場          │顆            │      │            │            │            │
├─┼──────┼──────┼───────┼───┼──────┼──────┼──────┤
│  │95年8 月25日│屏東縣新園鄉│徒手竊取右被害│申○○│有期徒刑月│有期徒刑壹月│            │
│九│下午6時許   │過溪村新生路│人所有之鋼鐵約│      │            │又拾伍日    │            │
│  │            │51號前土也公│300 公斤      │      │            │            │            │
│  │            │廟旁農地    │              │      │            │            │            │
├─┼──────┼──────┼───────┼───┼──────┼──────┼──────┤
│  │95年8 月26日│屏東縣萬丹鄉│徒手竊取右被害│辰○○│有期徒刑月│有期徒刑壹月│            │
│十│上午10時20分│竹林村大學路│人所有之馬達3 │      │            │又拾伍日    │            │
│  │許          │190 巷201 號│顆            │      │            │            │            │
│  │            │前          │              │      │            │            │            │
├─┼──────┼──────┼───────┼───┼──────┼──────┼──────┤
│  │95年8 月26日│屏東縣新園鄉│徒手竊取右被害│巳○○│有期徒刑月│有期徒刑壹月│            │
│十一│下午5時許   │港庄村港庄路│人所有之熱水爐│      │            │又拾伍日    │            │
│  │            │52之100號旁 │1 個          │      │            │            │            │
├─┼──────┼──────┼───────┼───┼──────┼──────┼──────┤
│  │95年8 月27日│屏東縣潮州鎮│徒手竊取右被害│壬○○│有期徒刑月│有期徒刑壹月│            │
│十二│中午12時30分│五魁里五魁寮│人所有之馬達水│      │            │又拾伍日    │            │
│  │            │段574-7 地號│尾3 個        │      │            │            │            │
│  │            │土地漁塭工寮│              │      │            │            │            │
├─┼──────┼──────┼───────┼───┼──────┼──────┼──────┤
│  │95年8 月27日│屏東縣萬丹鄉│徒手竊取右被害│寅○○│有期徒刑月│有期徒刑壹月│            │
│十三│下午4 時許  │興全村興國路│人所有之白鐵、│      │            │又拾伍日    │            │
│  │            │101 號養豬場│鋁合金、鋼筋約│      │            │            │            │
│  │            │            │20公斤        │      │            │            │            │
├─┼──────┼──────┼───────┼───┼──────┼──────┼──────┤
│  │95年8 月28日│屏東縣新園鄉│徒手竊取右被害│卯○○│有期徒刑月│有期徒刑壹月│            │
│十四│上午11時許  │港西村南進路│人所有鐵欄杆80│      │            │又拾伍日    │            │
│  │            │39號旁豬舍  │公斤          │      │            │            │            │
│  │            │            │              │      │            │            │            │
├─┼──────┼──────┼───────┼───┼──────┼──────┼──────┤
│  │95年8 月28日│屏東縣新園鄉│徒手竊取右被害│乙○○│有期徒刑月│有期徒刑壹月│            │
│十五│上午11時30分│港西村南進路│人所有之白鐵飼│      │            │又拾伍日    │            │
│  │許          │活動中心旁鴨│料桶1只       │      │            │            │            │
│  │            │舍          │              │      │            │            │            │
├─┼──────┼──────┼───────┼───┼──────┼──────┼──────┤
│  │95年8 月31日│屏東縣竹田鄉│徒手竊取右被害│戊○○│有期徒刑月│有期徒刑壹月│            │
│十六│中午12時30分│泗州村產業道│人所有之鋼鐵約│      │            │又拾伍日    │            │
│  │許          │路上貨櫃屋  │200公斤       │      │            │            │            │
│  │            │            │              │      │            │            │            │
├─┼──────┼──────┼───────┼───┼──────┼──────┼──────┤
│  │95年8 月31日│屏東縣竹田鄉│徒手竊取右被害│己○○│有期徒刑月│有期徒刑壹月│            │
│十七│下午1 時30分│鳳明村福安路│人所有之熱水器│      │            │又拾伍日    │            │
│  │許          │10號        │1 台、馬達1 顆│      │            │            │            │
├─┼──────┼──────┼───────┼───┼──────┼──────┼──────┤
│  │95年9 月3 日│屏東縣新園鄉│徒手竊取右被害│甲○○│有期徒刑月│有期徒刑壹月│            │
│十八│上午9 時30分│港西村西平路│人所有之抽風機│      │            │又拾伍日    │            │
│  │許          │烏龍段685-40│1台           │      │            │            │            │
│  │            │號豬舍      │              │      │            │            │            │
└─┴──────┴──────┴───────┴───┴──────┴──────┴──────┘
